Inventaris van het archief van Marie Anne Tellegen [levensjaren: 1893-1976], van haar ouders en van enkele anderen, over de jaren 1869-1976
Nationaal Archief, Den Haag
- Marie Anne Tellegen (1893-1976), 3.
  - Openbaar leven, 3.3
    - Aktiviteiten op het gebied van vrouwenemancipatie, 3.3.2
      - Aantekeningen in haar hand voor een door haar gehouden lezing getiteld "Waarom Vrouwenvraagstuk in dezen tijd", met bijbehorende ingekomen brieven en een artikel van jkvr. C.M. van Asch van Wijck., 1938 en z.d.; 247; 1 omslag
      - Stukken betreffende het werk en het overlijden van dr. Elisabeth J.M. Conradie, docente in de Afrikaanse taal- en letterkunde aan de Universiteit van Amsterdam., 1939; 248; 1 omslag
      - Aantekeningen betreffende de samenwerking tussen de overheid en vrouwelijke vrijwilligers bij een evacuatie in oorlogstijd, waarschijnlijk door haar gebruikt bij het uitspreken van een voordracht., Z.d. (ca. 1939); 249; 1 omslag
      - Stukken ontvangen en opgemaakt als (oud-)presidente van de Nederlandse Vereniging van Vrouwen met Academische Opleiding (V.V.A.O.)., 1940-1941, 1945, 1947, 1950, 1952, 1965 en z.d.; 250; 1 omslag
      - Stukken betreffende het optreden van vrouwen in het Verzet en inzake de plaats en taak van de vrouw in het maatschappelijk leven en de samenwerking van vrouwenorganisaties na de Bevrijding, 1941, 1945 en z.d.; 267
      - 'Les organisations feminines aux Pays Bas', artikel van haar hand verschenen in Vrouwenbelangen, maandblad van de Nederlandse Vereniging voor Vrouwenbelangen en gelijk Staatsburgerschap, met bijgevoegd artikel van haar over haar leven en haar visie op de vrouwenbeweging, in het Frans, manuscripten, gedrukt en getypt., 1949 en z.d.; 251; 4 stukken
      - "Verslag van de conferentie over de achtergronden van de inkomstenbesteding gehouden ... onder auspiciën van de Studiecommissie Inkomstenbesteding van de Nederlandse Huishoudraad"., 1955; 252; 1 katern
      - Vergaderstukken voor de jaarvergadering van de Nederlandsche Bond van Vrouwen werkzaam in bedrijf en Beroep, met maandbericht van de afdeling Den Haag van deze Bond., 1955; 253; 1 omslag
      - Stukken ontvangen en opgemaakt als (ere-)presidente van het Nederlandse Vrouwen Comité (N.V.C.)., 1955-1967; 254-258; 3 omslagen, 1 deel, 1 pak en 1 stuk
        Zie ook inv.nr. 291. Een gedeelte van het archief van M.A. Tellegen in deze functie bevindt zich in het archief van de Vereniging van Vrouwen met Academische Opleiding, inv.nrs. 493-512, dat berust in het Utrechts Archief. Zie voor een specificatie de bijlage. Het archief van het N.V.C. berust in het Internationaal Informatiecentrum en Archief voor de Vrouwenbeweging (IIAV) te Amsterdam.
        - Ingekomen jaarverslagen over 1958, 1961 en 1963 van de Stichting Nederlandse Federatie van Vrouwelijke Vrijwillige Hulpverlening, met bijgevoegde publicaties van de Internationale Vrijwillige hulpdienst/International Voluntary Service, 1955, 1957-1959, 1962, 1964, 254
          Deze Federatie was één van de organisaties, die in het N.V.C. waren vertegenwoordigd.
        - Album met foto's van het diner ter gelegenheid van haar afscheid als voorzitter van het N.V.C., met tekst van een afscheidsgedicht door J.B.Ch. Sjollema-'s Jacob, 1956, 255; 1 deel en 1 stuk
        - Stukken betreffende de werkzaamheden van de reorganisatiecommissie van het N.V.C., 1959-1960, 256
        - Notulen van vergaderingen van het Comité, met bijlagen, 1959-1967 en z.d., 257; 1 pak
        - Verzamelde publicaties van bij het N.V.C. aangesloten vrouwenorganisaties, met bijgevoegde foto's van bijeenkomsten van het Comité en van een door haar verrichte opening van een gebouw, 1963-1964, 1966 en z.d., 258
      - Tekst van de door haar tijdens de jaarvergadering van de Stichting Algemeen Centraal Bureau voor de Geestelijke Volksgezondheid uitgesproken voordracht over "Man en vrouw in een veranderende wereld", met bijlagen., 1964-1965 en z.d.; 259; 1 omslag en 3 cd-rom
        De bij deze stukken aangetroffen geluidsband is overgedragen aan het Nederlands Instituut voor Beeld en Geluid te Hilversum. Hiervan zijn in 2014 drie CD’s gemaakt. Het blijkt te gaan om opnamen van een interview met Tellegen uit 1975. Zie inventarisnummer 259ED.
      - Bandopnames van een interview uit 1975 en een toespraak tijdens de jaarvergadering van de Stichting Algemeen Centraal Bureau. De banden zijn door het NIBG gedigitaliseerd onder projectcode LA2658, en opgenomen in het e-Depot., 1964-1965 en 1975; 259ED
        Interview met Mw. Tellegen van december 1975. (1u00m)
        Toespraak jaarvergadering Stichting Algemeen Centraal Bureau (deel 1; 1u19m)
        Toespraak jaarvergadering Stichting Algemeen Centraal Bureau (deel 2; 13m42s)
    - Activiteiten in het Verzet, 3.3.3
      Zie ook Bijlage V, inventarisnummer 507.
      - Verzamelde stukken betreffende de ingrepen van de Duitse autoriteiten op de universiteiten en inzake het tekenen van de loyaliteitsverklaring door studenten., 1940-1945; 260-264; 4 katernen en 1 stuk
        - Tekst van de rede uitgesproken door prof.mr. R.P. Cleveringa als decaan van de Juridische Faculteit van de Rijksuniversiteit te Leiden naar aanleiding van het gedwongen ontslag van prof.mr. E.M. Meijers als hoogleraar aan die faculteit, 1940, 260; 1 stuk
        - Jaarboek der Rijksuniversiteit te Utrecht 1942-1943, gedrukt, z.d. (1943), 261
        - Quarterly Bulletin van de International Student Service, gedrukt, 1945, 262
        - Studenten die teekenden door J.A.A.M. van den Broek, gedrukt, 1945, 263
          Zie ook inv.nr. 307.
        - Ander Inzicht. De Studentenverklaring onder de loupe, brochure van enkele Delftse ondertekenaars van de loyaliteitsverklaring, gedrukt, z.d. (1945), 264
      - Stukken, gedeeltelijk in haar hand, betreffende de inrichting van de Nederlandse samenleving, de internationale betrekkingen en de verzoening met de bezetter na afloop van de oorlog., 1940-1943, 1945 en z.d.; 265; 1 pak
      - Verzamelde teksten van gedichten, illegale bladen en vlugschriften en kranten- en tijdschriftenknipsels betreffende de bezettingstijd, met een foto van het beeld "Judith en Holofernes" van de beeldhouwer Arturo Martini. 1940, 1941, 1943-1945, 1950, 1965, 1967 en z.d., 266; 1 omslag
      - Stukken betreffende het optreden van vrouwen in het Verzet en inzake de plaats en taak van de vrouw in het maatschappelijk leven en de samenwerking van vrouwenorganisaties na de Bevrijding., 1941, 1945 en z.d.; 267; 1 omslag
      - Stukken betreffende haar pogingen om haar vriendin, de violiste Alma van Leeuwen Boomkamp-Rosé, uit Duitse gevangenschap te bevrijden en inzake de omstandigheden van haar dood in het concentratiekamp Auschwitz., 1942-1943, 1945-1947; 268; 1 omslag
        Zie ook de brieven d.d. 22 februari 1943 en 10 augustus 1943 in inv.nr. 105 en de inv.nrs. 337-343.
      - Stukken betreffende de voedselvoorziening van Nederland tijdens de bezetting en inzake het verzet door Medisch Contact en de werkzaamheden van het Nederlandsche Roode Kruis., 1943-1945 en z.d.; 269; 1 omslag
      - "Rapport over de Citizen's Advice Bureaux" door H. van Praag-Sanders, rapport inzake de ontstaansgeschiedenis en de werkwijze van de bureaux voor maatschappelijk hulpbetoon in Groot-Brittannië., 1944; 270; 1 stuk
      - Vervalst Persoonsbewijs, met legitimatiebewijs als chef-telefoniste van de Nederlandse Spoorwegen, vergunningen voor het bezitten van een fiets en om zich tijdens de avondklok op straat te bevinden en passe-partout verstrekt door de Nationale Advies Commissie., 1944-1945; 271; 5 stukken
      - Uitgetypte illegale radioberichten, hoofdzakelijk van Radio Oranje, en communiqués van ondergrondse organisaties over de binnenlandse situatie en de voortgang van de militaire strijd in Europa., 1944-1945 en z.d.; 272; 1 pak
      - Ingekomen en verzonden illegale berichten en bevelen o.a. van Delta-C(entrum), met bijlagen., 1944-1945 en z.d.; 273; 1 pak
        Gedeeltelijk niet in haar hand. Delta-Centrum was het overkoepelende commando van de per gewest ingedeelde Delta's, of Driehoeken, van de latere Binnenlandse Strijdkrachten (B.S.). In deze driehoeken werkten vertegenwoordigers van verschillende verzetsorganisaties, waaronder de Ordedienst (O.D.), samen.
      - Stukken betreffende de werking van het gemeentelijk apparaat van Utrecht en inzake diverse gebeurtenissen in die stad in het laatste halfjaar van de oorlog, met verslag van de herdenkingsbijeenkomst op het stadhuis en van de herdenkingsdienst voor de gevallenen in de Dom aldaar, gedrukt., 1944-1946 en z.d.; 274; 1 omslag
      - Stukken ontvangen en opgemaakt als lid van de Groote Advies-Commissie der Illegaliteit (G.A.C.)., 1944-1946 en z.d.; 275-279; 3 stukken, 2 pakken en 1 katern
        - Uittreksels uit het "Kort verslag" van de vergaderingen van de Coördinatie Commissie der Illegaliteit (C.C.) inzake de samenstelling van de G.A.C., 1944, 275; 2 stukken
        - Notulen en verslagen van vergaderingen van de Sectie Zuivering en van de Commissie voor Bestuursvoorzieningen van de G.A.C., met bijlagen, 1944-1946 en z.d., 276
        - Uitgaande brief van de voorzitter van de Tijdelijke Filmkeuringscommissie aan de minister van Binnenlandse Zaken betreffende de benoeming van nieuwe leden van deze commissie, afschrift, 1945, 277; 1 stuk
        - Notulen en verslagen van de vergaderingen van de G.A.C., van de Secties Sociale Zaken, Pers en Berechting en van de Bureau-vergaderingen van deze commissie, met bijlagen, 1945-1946, 278
        - Weerbare Democratie, brochure betreffende de gelijknamige door de G.A.C. georganiseerde tentoonstelling in de Nieuwe Kerk te Amsterdam, gedrukt, 1946, 279; 1 katern
      - Stukken betreffende haar betrokkenheid bij de oprichting en aanvangsgeschiedenis van de "Stichting 1940-1945", met programma van de manifestatie "Nederland Herdenkt 1940-1945" in Amsterdam, gedrukt, en tekst van een door koningin Wilhelmina gehouden radiotoespraak, gedrukt., 1944-1945, 1947-1948, 1950 en z.d.; 280; 1 omslag
      - Stukken betreffende de spoorwegstaking van 17 september 1944, met presse-papier met plaquette ter herinnering aan het uitbreken van deze staking en met bijgevoegd hakenkruisspeldje., 1944, 1946-1947, 1958-1959 en z.d.; 281; 1 omslag
      - Briefwisseling, met memoranda inzake de na de bevrijding te vormen adviesorganen voor de regering en verdere bijlagen., 1944-1948, 1953, 1956, 1969 en z.d.; 282; 1 pak
      - Stukken ontvangen en opgemaakt als lid van het Nationaal Comité van Verzet (N.C.)., 1944-1946, 1976 en z.d.; 283-287; 3 omslagen en 2 stukken
        - Briefwisseling, met bijlagen, 1944-1945 en z.d., 283
          Zie ook inv.nr. 282.
        - "Eenige opmerkingen betreffende een directeur der "Organon". Verslag bestemd voor Dr. Max.", z.d. (ca. 1945), 284; 1 stuk
        - Notulen van vergaderingen van het comité, 1945-1946, 285
        - 'De Roman van Mr. Max', artikel uit het Nieuw Utrechts Dagblad over haar verzetsactiviteiten, 1948, 286; 1 stuk
        - Tekst van een commentaar van haar en enkele anderen op het concept-hoofdstuk over het N.C. in Het Koninkrijk der Nederlanden in de Tweede Wereldoorlog van L. de Jong, met begeleidende brief van S. Lijftogt, 1976 en z.d., 287
      - Stukken ontvangen en opgemaakt als lid van de Nationale Advies-Commissie., 1945; 288-289; 1 pak en 1 omslag
        Zie ook inv.nr. 271.
        - Notulen van vergaderingen van de commissie, 288
          Incompleet.
        - Bijlagen en briefwisseling, 289; 1 omslag
      - Stukken betreffende financiële steunverlening aan verschillende personen gedurende de bezettingstijd., 1945 en z.d.; 290; 5 stukken
      - Stukken ontvangen en opgemaakt als lid van de Provinciale Advies-Commissie uit de illegaliteit te Utrecht., 1945 en z.d.; 291; 1 omslag
      - "Geronseld volgens Duits systeem", anoniem verslag over de opleiding van het kader van de Binnenlandse Strijdkrachten in Groot-Brittannië, met organisatieschema van het Militair Gezag en een notitie betreffende de taken van deze organisatie., 1945 en z.d.; 292; 3 stukken
      - Communiqués van het Landelijk Werk Comité (L.W.C.) en van de Inlichtingendienst van het Utrechts Werk Comité (U.W.C.) en andere stukken betreffende acties tegen de door de bezetter opgelegde arbeidsdienstplicht en inzake diverse razzia's en het wegvoeren van materialen uit Nederland., 1945 en z.d.; 293; 1 omslag
        Het Landelijk Werk Comité was, met de plaatselijke comité's, een door de gezamenlijke verzetsorganisaties opgericht orgaan dat de acties tegen de z.g. arbeidsinzet coördineerde.
      - "De Strijd der Kerken", nota van prof. M. Bokhorst over de gelijkschakeling en het onder regeringscontrole brengen van de protestantse kerken in Japan., Z.d. (ca. 1945); 294; 1 stuk
      - Stukken ontvangen, opgemaakt en verzameld als lid van de Commissie voor de Zuivering van het Gemeentepersoneel te Utrecht, met retroacta., (1940-1944) 1945-1946 en z.d.; 295; 1 omslag
        Openbaarheid beperkt tot 1 januari 2022
      - Stukken betreffende haar bemoeienis met de Gemeenschap Oud-Illegale Werkers Nederland (GOIWN)., 1946-1948 en z.d.; 296; 1 omslag
      - Stukken betreffende het beleid ten aanzien van de toekenning van onderscheidingen aan leden van het voormalig Verzet in de Tweede Wereldoorlog., 1946 1949 en z.d.; 310
      - Stukken betreffende het verzetsverleden van mr. M.M. Quint., 1948 en z.d.; 309
      - Programma van de door haar bijgewoonde galavoorstelling van de film "Odette", gebaseerd op het leven van mrs. Odette Churchill als verzetsstrijdster in Frankrijk tijdens de Tweede Wereldoorlog, gedrukt, met foto van de hoofdrolspelers en van mrs. Churchill en haar echtgenoot., 1950; 297; 1 katern en 1 stuk
      - Stukken betreffende haar bemoeienis met de "Stichting Kunstenaarsverzet 1942-1945"., 1952-1953; 298-299; 2 omslagen
        - Rekenschap aan de Doden, tekst van de door haar uitgesproken redevoering bij de uitreiking van de prijzen voor beeldende kunst en voor literatuur van de Stichting, gedrukt, met bijlagen en enkele ingekomen reacties van personen aan wie de tekst was toegezonden, 1952 en z.d., 298
        - Stukken betreffende het door een commissie aan het bestuur van de Stichting uitgebrachte advies inzake een eventuele aanspraak van het Nationaal Steunfonds op het kapitaal van de Stichting, 1953, 299
          M.A. Tellegen maakte deel uit van deze commissie.
      - Stukken ontvangen en opgemaakt als lid van het Ere-comité voor de 5 mei-Viering te Utrecht., 1955; 300; 1 omslag
      - Tekst van de door haar gehouden toespraak op de Technische Hogeschool Twente ter gelegenheid van de twintigste viering van Bevrijdingsdag, concepten met bijlagen., 1965; 301; 1 omslag
        Bladzijde 8 van het laatste concept ontbreekt.
    - Directeur van het Kabinet der Koningin, 3.3.4
      - Stukken betreffende haar benoeming tot Directeur van het Kabinet der Koningin, met ingekomen gelukwensen., 1945; 302; 1 omslag
      - Nota's gewisseld met H.M. Koningin Wilhelmina, met bijlagen., 1945-1948 en z.d.; 303-305; 3 omslagen
        - 1945 december-1946 en z.d., 303
        - 1946 en z.d., 304
        - 1948 januari-juli, 305
      - Ingekomen brieven van prof.mr. F.M. Baron van Asbeck, dr. L.J.M. Beel, S.G. Lijftogt, ds. H. Meijer, L. Neher, W. van Tets en anoniemen betreffende de toestand in Indonesie, met bijlage., 1945-1948; 306; 1 omslag
      - Stukken betreffende het beleid ten aanzien van de zuivering van studenten die de loyaliteitsverklaring tekenden., 1946; 307; 1 omslag
        Zie ook inv.nrs. 263-264.
      - "Kort verslag van de feiten aangaande de vergiftiging van King Kong (alias Lindemans) en Zr. T. Onderdelinden" door H. Schokking, met bijbehorende afscheidsbrief van King Kong., 1946 en z.d.; 308; 2 stukken
        Zie: Bob de Graaff, Dood van een dubbelspion, de laatste dagen van Christiaan Lindemans, Den Haag 1997.
      - Ingekomen brief van L. Neher betreffende de kandidatuur van mr. M.M. Quint voor het burgemeesterschap van Utrecht, met bijlagen inzake het verzetsverleden van de betrokkene., 1946, 1948 en z.d.; 309; 1 omslag
      - Stukken betreffende het beleid ten aanzien van de toekenning van onderscheidingen aan leden van het voormalig Verzet in de Tweede Wereldoorlog., 1946-1949 en z.d.; 310; 1 omslag
      - Diverse aantekeningen, met bijlagen., 1946, 1948-1949, 1951-1952, 1954 en z.d.; 311; 1 omslag
        Zie ook inv.nrs. 168-169.
      - Dagboek- en agendanotities., 1947 juli-1948 april; 312; 1 omslag
      - Naam- en adreslijsten van personen van wie resp. aan wie kerstkaarten zijn ontvangen of verzonden, met bijlagen., 1947-1958 en z.d.; 313; 1 omslag
      - Stukken en verzamelde documentatie betreffende staatsbezoeken van H.M. Koningin Juliana en Z.K.H. Prins Bernhard aan verschillende landen., 1950, 1953; 314-316; 2 pakken en 1 omslag
        - Staatsbezoek aan Frankrijk, 1950 mei, 314
        - Staatsbezoek aan Groot-Brittannië, 1950 november, 315
        - Foto's van de staatsbezoeken aan Luxemburg, Noorwegen en Denemarken, 1951 en z.d. (1953), 316; 1 omslag
      - Ingekomen brieven van prof.mr. F.M. Baron van Asbeck, prof.jhr.mr. W.J.M. van Eysinga. dr. M.A.M. Klompé, mr.dr. J.G. van Maasdijk, dr. E. van Raalte en mr. E.N. van Kleffens betreffende aangelegenheden aangaande het Koninklijk Huis, met bijlagen., 1950-1951, 1956, 1958-1959; 317; 1 omslag
      - Foto's., 1950-1963 en z.d.; 318-319; 1 omslag en 1 stuk
        - Foto's van diverse officiële gelegenheden, 1950, 1952, 1956-1959, 1960, 1963 en z.d., 318
        - Groepsfoto van de aanwezigen bij het galadiner in het Paleis op de Dam te Amsterdam ter gelegenheid van de 18e verjaardag van H.K.H. Prinses Beatrix, z.d. (1956), 319; 1 stuk
      - Diplomatiek paspoort., 1954-1975; 320; 1 katern
      - Stukken betreffende haar afscheid als Directeur van het Kabinet der Koningin., 1959; 321-322; 1 deel en 1 omslag
        Zie ook inv.nr. 238.
        - Album met handtekeningen en foto's van de aanwezigen op haar afscheidsreceptie, met bijlagen, 321
        - Ingekomen afscheidsbrieven en gelukwensen met haar benoeming tot Groot-officier in de Orde van Oranje-Nassau, 322; 1 omslag
    - Overige functies, 3.3.5
      - Groepsfoto's van personeelsleden van de gemeentelijke secretarie te Utrecht, met foto's van gebouwen in die stad en verdere bijlagen., 1932, 1934, 1936 en z.d.; 323; 1 omslag
      - Ingekomen brieven van mr. J.J. Schokking, prof. mr. F.M. Baron van Asbeck, A. van Emden en prof.mr. M. Bos betreffende de oprichting en werkzaamheden van het Nederlands Genootschap voor Internationale Zaken, met bijlagen., 1946-1949, 1967; 324; 1 omslag
        M.A. Tellegen was van 1946 tot haar overlijden lid van het Algemeen Bestuur van het Genootschap en van 1946 tot 1960 lid van het Dagelijks Bestuur.
      - Stukken ontvangen en opgemaakt als (oud-)Curator van de Rijksuniversiteit Utrecht., 1946-1975 en z.d.; 325-335; 6 delen, 5 omslagen, 3 stukken, 1 pak en 1 katern
        - Klapper op de notulen van vergaderingen van Curatoren en op de verdere stukken, 1946-1954 (1956), 325; 1 deel in ringband
        - Foto's van academische gebeurtenissen, met groepsfoto van de vergadering van curatoren en menu's van diners, 1946-1948, 1960, 1962, 1964 en z.d., 326
        - Stukken ontvangen en opgemaakt als (oud-)lid van het College van Regenten van de Stichting "Slot Zuylen" te Zuilen, 1951-1958, 1964, 1968, 1974-1975 en z.d., 327; 1 pak
          M.A. Tellegen vervulde de functie van Regent namens het College van Curatoren van de Rijksuniversiteit.
        - Vorm en Formaliteit, tekst van de door haar uitgesproken rede in de Domkerk ter gelegenheid van de Universiteitsdag, gedrukt, met bijbehorende ingekomen brief van de rector-magnificus, prof.dr. V.J. Koningsberger, betreffende het verslag van die rede in de studentenpers, 1953, 328; 1 katern en 1 stuk
        - Stukken ontvangen en opgemaakt als voorzitter van de Contactgroep Studentenbelangen en van de Integratiecommissie Studentenactiviteiten, met stukken betreffende haar aanwezigheid bij de opening van het Contactcentrum in het Universiteitshuis, 1953-1955, 1957, 329
        - Briefwisseling, met ingekomen uitnodigingen voor academische bijeenkomsten en verdere bijlagen, 1954-1960, 1964, 1970, 330
        - Rapport over de relatie van de juridische student tot zijn studie, uitgebracht door het Bureau Onderzoek en Documentatie aan de Commissie van Bijstand van dit Bureau, 1955, 331; 1 deel
        - Wetenschappelijk verslag, Instituutsverslag en Onderwijsverslag over het studiejaar 1954-1955, met Wetenschappelijk verslag over het studiejaar 1956-1957 van de Rijksuniversiteit, gedrukt, z.d. (1955, 1957), 332; 4 delen
        - "Series Lectionum", collegeroosters van de Rijksuniversiteit voor de studiejaren 1956-1957 en 1957-1958, gedrukt, 1956-1957, 333; 2 stukken
          In het Latijn.
        - Verslagen van de vergaderingen van de Universiteitsraad en van de Commissie van overleg van die raad, met bijlagen, 1956-1958, 334
        - Stukken betreffende vergaderingen van het Interuniversitair Contactorgaan, 1959, 335
      - "Samenvatting van een verslag over het studentenseminar te Wenen in 1956, georganiseerd door de American Friends Service Committee (QUAKERS)" door B.H.M. Vlekke, met door haar als bestuurslid van de Stichting voor Internationale Samenwerking der Nederlandse Universiteiten en Hogescholen ontvangen circulaires, met bijlage., 1956-1957; 336; 5 stukken
- Alma Marie Sara Rosé (1906-1944), 4.
  De Oostenrijkse joodse violiste Alma Rosé was een nicht van de componist Gustav Mahler. Zij was bij de Duitse inval in Nederland en wilde naar haar vader die in Groot-Brittannië verbleef of naar haar broer in de Verenigde Staten, maar, ondanks hulp van onder anderen Marie Anne Tellegen, lukte het haar niet meer visa voor deze landen te krijgen. Om in haar levensonderhoud te voorzien gaf zij huisconcerten. Zij trouwde met Constant August van Leeuwen Boomkamp, waarschijnlijk een louter formele verbintenis om te proberen uit handen van de Duitsers te blijven. Dit is haar echter niet gelukt; zij werd opgepakt en stierf in Auschwitz. [Zie inv.nr. 268. Zie voor haar leven Richard Newman, Karen Kirtley, Alma Rosé: Vienna to Auschwitz, Portland (Oregon) 2000]
  - Getuigschrift voor haar van Willem Mengelberg, afschrift, met zakagenda, adresboekje en een recept voor een bril., 1938, 1942 en z.d.; 337; 2 deeltjes en 2 stukken
  - Brits identiteitsbewijs voor haar, met ontvangstbevestiging van een brief van haar door de Britse douane, Duits paspoort voor haar en registratiebewijs van het Amerikaanse consulaat te Rotterdam., 1939-1941 en z.d.; 338; 4 stukken
  - Ingekomen brieven, met bijlagen., 1939-1943 en z.d.; 339; 1 omslag
  - Foto's van haar bij het vioolspelen, met portretfoto en groepsfoto's van onbekenden., 1940 en z.d.; 340; 8 stukken
  - Programma's van door haar gegeven huisconcerten in Nederland, met programma's van concerten gegeven door haar vader Arnold Rosé in Groot-Brittannnië., 1940-1942 en z.d.; 341; 1 omslag
  - Uittreksel uit de akten van de Burgerlijke Stand van Wenen inzake haar huwelijk in 1930 met Václav Príhoda, met vonnis van de rechtbank te Praag waarbij de ontbinding van dit huwelijk in 1936 wordt bevestigd, afschrift, en overzicht van de afstamming van haar tweede echtgenoot Constant August van Leeuwen Boomkamp., 1941 en z.d. (1943); 342; 3 stukken
  - Testament, afschrift., 1942; 343; 1 stuk
    In dit testament benoemde zij M.A. Tellegen tot haar executeur-testamentair.
- Adriana Anna Schwartz (geboren 1916), 5.
  Adriana Anna (Janneke ) Schwartz, die de schuilnaam "Liesbeth" voerde [Zie inv.nr. 134], was in het Verzet met Marie Anne Tellegen.
  - Ingekomen brieven van Marie Anne Tellegen (Judith), met bijlage., 1945 en z.d.; 344; 1 omslag
- Herman Jacob Dijckmeester (1847-1942), 6.